【裁判字號】    91,易,1738
【裁判日期】    920320
【裁判案由】    竊盜
【裁判全文】
臺灣桃園地方法院刑事判決                        九十一年度易字第一七三八號
    公  訴  人  臺灣桃園地方法院檢察署檢察官
    被      告  丙○○
                甲○○
右列被告等因竊盜案件，經檢察官聲簡易判決處刑（九十年度偵字第一九二六二號、
第一九五六八號），本院認有刑事訴訟法第四百五十一條之一第四項但書第一款之情
形，改行通常訴訟程序，茲判決如左：
    主      文
丙○○共同連續攜帶兇器、踰越安全設備竊盜，處有期徒刑玖月。
甲○○共同攜帶兇器、踰越安全設備竊盜，處有期徒刑柒月。
    事      實
一、丙○○基於意圖為自己不法所有之概括犯意，於民國（下同）九十年十一月九日
    凌晨四時三十分許，在桃園縣楊梅鎮○○路四八０號旁之停車場，竊取李信吉所
    有之車號二Ｂ－七六二九號自小客車，得手後，嗣於同日凌晨四時五十分許，為
    巡邏員警在桃園縣楊梅鎮○○路○段與永平路口查獲丙○○駕駛該車號二Ｂ－七
    六二九號自小客車。丙○○又承前為自己不法所有之概括犯意，夥同甲○○共同
    基於意圖為自己不法所有之犯意聯絡，於同年十一月十三日凌晨二時三十分許，
    共乘丙○○所有之車號ＺＺＭ－二二三號輕型機車，同至桃園縣新屋鄉東明村甲
    頭厝十六之二十六號之無人居住之空屋（無故侵入住居部分，未據告訴），由甲○○開啟一樓之窗戶後，二人再踰越該安全設備即窗戶入內，由甲○○持客觀上
    足供為兇器使用、不詳之人所有之鯉魚鉗一支及麻布袋為工具，丙○○則在旁把
    風，共同竊取該空屋內之鋁門窗四個（大的二個、小的二個）、紗窗二個、水龍
    頭三個及水管四支（總價值約新臺幣七千元）等物，並將水龍頭、水管裝入麻布
    袋內，放置於該屋二樓樓梯間，將鋁門窗、紗窗放置於三樓的樓梯間，嗣經鄰居
    （東明村七鄰十六之二十七號）邱顯文聽聞隔壁空屋有拆東西之聲音發覺有異而
    報警，於同日二時四十五分許，為警在上址一樓廁所、三樓房間當場查獲甲○○
    、丙○○二人，並在該屋二樓、三樓樓梯間分別起出前開贓物鋁門窗四個、紗窗
    二個、水龍頭三個及水管四支等物，且扣得前開鯉魚鉗一支及麻布袋一個。
二、案經桃園縣警察局楊梅分局報請臺灣桃園地方法院檢察署檢察官聲請簡易判決處
    刑。
    理      由
一、訊據被告甲○○坦承有於前開時地，持前開鯉魚鉗竊取前開鋁門窗四個、紗窗二
    個、水龍頭三個及水管四支等物，惟否認丙○○有共同參與竊盜；訊據被告丙○○則均否認有前開二次竊盜之犯行，辯稱：車號二Ｂ－七六二九號自小客車並非
    伊竊取，當時是伊看到該車大燈開著，引擎發動著，伊想看車內有無人，才坐進
    駕駛座，後來警方巡邏車經過伊就下車，就為警查獲；另同年十一月十三日凌晨
    ，伊只是和甲○○至該空屋喝酒，並沒有偷東西，伊不知甲○○有偷東西云云。
    經查：
（一）右開竊取車號二Ｂ－七六二九號自小客車之事實部分，業據被告丙○○於九十
      年十一月九日第一次警訊時供稱：有於九十年十一月九日四時三十分，在桃園
      縣楊梅鎮○○路永平工商學校對面的空地處，自己一人竊取該車，該部汽車引
      擎發動著，我未用任何工具竊取該部汽車，純粹為自己使用之代步工具等語（
      見九十年度偵字第一九二六二號卷第五頁第三、五、七行）。又前開車號二Ｂ
      －七六二九號自小客車，係李信吉所有之車輛，原係停放於桃園縣楊梅鎮○○
      路四八０號旁之停車場內，該車原來有上鎖等情，業據證人即被害人李信吉於
      警訊時述明確，並有該車之行車執照影本一份在卷可稽。而被告在同日凌晨四
      時五十分許，在距離該停車場約三至五百公尺遠之楊梅鎮○○路○段與永平路
      口處，被告看到巡邏車經過，就將該車停在路邊，從車號二Ｂ－七六二九號自
      小客車駕駛座上下車，配合警方攔查，當時車上只有被告丙○○一人，車子當
      時還在發動中，該車是以摩托車的鑰匙發動的，鑰匙還插在上面，被告當時自
      己有承認竊取該車，警訊時均是被告在其自由意思下所為之陳述，並無刑求或
      不當取供，製作筆錄時，他的家屬亦在場等語，此業據證人即查獲本件之警員
      丁○○於本院九十二年二十七日訊問時證述在卷，而被告丙○○亦於本院九十
      二年三月六日審理時陳稱九十年十一月九日於警訊中所言係實在的，是被告丙○○其於九十年十一月九日所製作之第一次警訊筆錄之內容，應係其於自由意
      思下所為之陳述，堪以認定。雖被告丙○○於偵查中辯稱：因好奇才在車旁看
      ，有在駕駛座上看有無人來，車子當時是發動的，我因為關心想看車子裏有沒
      人，所以才坐進駕駛座，後來我看到警方巡邏車經過，我很緊張，趕快下車．
      ．．．，另一證人乙○○於偵查中證稱：十一月九日凌晨四時多，被告丙○○
      載我，本來要去打保齡球，在回家時，發現路邊有一臺車，丙○○便下去，後
      來就有巡邏車過來，該車引擎發動著，後來我看到巡邏車來，心裏害怕就騎機
      車走了，我不知丙○○下車做什麼，他沒有說要下車做何事云云，惟與被告丙○○於第一次警訊所言並不相符，且被告丙○○若不知該車是贓車，何以見到
      巡邏車要緊張，迅速從該車駕駛座下車呢？而該證人乙○○若不知丙○○做何
      事，何以看到巡邏車會心裏害怕而自行騎機車離開呢？綜上所述，再參諸被告
      於為警查獲之初，因離案發時刻較近，記憶較為清晰，且較無機會受他人干預
      而佈詞預設情節，其彼時之供述自較真切可信，故應以被告丙○○於警訊初次
      訊問之證詞較為可採。被告丙○○事後於偵查中及審理中否認竊取之辯詞，應
      係事後卸責之詞，不足採信。證人乙○○於偵查中之證詞，應係其事後迴護被
      告丙○○之詞，亦難採信。
（二）右揭共同持鯉魚鉗竊取鋁門窗四個、紗窗二個、水龍頭三個及水管四支等物之
      事實，業據證人戊○○及邱顯文於警訊時證述明確，並有被害人戊○○立具之
      贓物認領保管收據一份及被竊物品相片三張在卷可資佐證，且有扣案之鯉魚鉗
      一支及麻布袋一個可資佐證，並據被告甲○○於警訊時供稱：我和丙○○係在
      今凌晨許，共乘丙○○所騎乘之輕機車ＺＺＭ－二二三號，相約至桃園縣新屋
      鄉東明村甲頭厝十六之二十六號空屋內三樓喝維士比，我倆共喝了約二瓶後，
      便由我提議拆屋內價值的東西去變賣，於是由我動手先將三樓、二樓的鋁門窗
      共計大的二個，小的二個及紗窗兩個拆下，放置在三樓的樓梯間，然後我再到
      二樓、三樓的浴室內拆了三個水龍頭及四條水管，並裝入麻布袋內，正當尚要
      再找看看有無其他值錢的東西之際，就發現屋外被人圍住了，並大喊抓小偷，
      於是我便躲在一樓的廁所內，不久，警察便衝進來，將我抓到，然後在三樓房
      間內，又抓到丙○○。有使用鯉魚鉗為工具。（問：你前述你提議行竊，丙○○是否同意及著手共同或幫助竊取之？）有的，我向他提議，他有同意，並留
      在三樓看顧竊得之鋁門窗，我再去其他樓偷東西。（問：你倆如何進入？）沒
      有經過屋主同意就進入該屋，該屋為新蓋好的三樓半透天房屋，無人居住，我
      倆係由一樓旁之窗戶進入，窗戶及大門等均鎖著，但因我以前係做過鋁門窗，
      經我過手，便能開啟窗戶等語（見九十年度偵字第一九五六八號第四頁反面、
      第五頁）；並經被告丙○○、甲○○二人於偵查初次訊問時坦承有共同竊取前
      開物品屬實（見同偵查卷第二十三頁反面）；再參以被告丙○○於九十年十二
      月六日偵查中供稱：（問：甲○○有提議說偷東西，且你也有同意，並由你留
      在三樓看顧所竊得之物？）沒意見，我當時心態是有偷也好，沒偷也好。（見
      同偵查卷第三十五頁）；被告甲○○於偵查中供稱伊於竊取前開鋁門窗等物，
      丙○○亦有看到（見九十年十二月十三日訊問筆錄）等語，及事後警方據報後
      ，被告丙○○當時係躲於該空屋三樓房間內，經警敲門仍不回應，嗣經警方破
      門而入才發現被告丙○○等情，再參諸被告甲○○於為警查獲之初，因離案發
      時刻較近，記憶較為清晰，且較無機會受他人干預而佈詞預設情節，其彼時之
      供述自較真切可信，故應以被告甲○○於警訊初次訊問之證詞較為可採。綜上
      ，被告甲○○事後否認丙○○有共同參與竊盜，應係其事後迴被告丙○○之詞
      ，尚難採信。而被告丙○○辯稱：伊已喝醉，未參與竊盜云云，亦不可採信。
（三）綜上所述，足認被告丙○○前開所辯均不可採，被告甲○○事後否認丙○○有
      共同參與竊盜係其事後迴被告丙○○之詞，亦難採信。是綜上各情所述，本案
      事證已明，被告二人前開竊盜犯行，均堪認定，均應依法論科。
二、核被告丙○○竊取車號二Ｂ－七六二九號自小客車部分之行為，係犯刑法第三百
    二十條第一項之普通竊盜罪。另被告丙○○、甲○○二人以開啟上開空屋之窗戶
    後，踰越窗戶進入屋內，並持客觀上足供為兇器使用之扣案鋰魚鉗一支為工具竊
    取前開空屋內之鋁門窗四個、紗窗二個、水龍頭三個及水管四支等物之行為，係
    共犯刑法第三百二十一條第一項第二款、第三款之加重竊盜罪。被告丙○○、甲○○二人，就九十年十一月十三日該次竊取前開空屋內之鋁門窗四個、紗窗二個
    、水龍頭三個及水管四支等物之行為部分，有犯意之聯絡及行為之分擔，均為共
    同正犯。又被告丙○○先後二次竊盜犯行，時間緊接，所犯復為基本構成要件相
    同之罪，顯係其基於概括犯意為之，為連續犯，應依刑法第五十六條規定，論以
    較重之加重竊盜一罪，並加重其刑。爰分別審酌被告丙○○、甲○○二人之犯罪
    之動機、目的、手段，及其品性尚可、生活狀況、智識程度、被竊財物之價值、
    丙○○為二次竊盜之犯行，丙○○、甲○○二人利用夜間踰越前開窗戶侵入他人
    屋內，持足供為兇器使用之扣案鋰魚鉗一支為工具竊取前開鋁門窗四個、紗窗二
    個、水龍頭三個及水管四支等物，破壞他人住居之安寧秩序，犯罪所生之損害，
    及被告甲○○犯罪後坦承犯罪，被告丙○○犯後均否認犯行，不知悔悟，態度非
    佳等一切情狀，分別量處如主文所示之刑。至扣案之鯉魚鉗一支及麻布袋一個，
    雖為供犯罪所用之物，惟非屬被告所有之物，業據被告甲○○於本院審理時陳明
    在卷，故不予宣告沒收，併予明。
三、本件檢察官聲請以簡易判決處刑，惟經本院認有刑事訴訟法第四百五十一條之一
    第四項但書第一款之情形，爰改依通常程序審判，附此敘明。
據上論斷，應依刑事訴訟法第四百五十二條、第二百九十九條第一項前段，刑法二十
八條、第五十六條、第三百二十一條第一項第二款、第三款，判決如主文。
本案經檢察官洪景明到庭執行職務。
中      華      民      國    九十二    年      三      月     二十     日
                                      臺灣桃園地方法院刑事第六庭
                                          法  官    游  紅  桃
右正本證明與原本無異。
如不服本判決，應於判決送達後十日內向本院提出上訴狀（應附繕本），上訴於臺灣
高等法院。
                                          書記官    王  元  宏
中      華      民      國    九十二    年      三      月    二十一    日
附論罪科刑依據之法條：
中華民國刑法第三百二十一條
犯竊盜罪而有左列情形之一者，處六月以上、五年以下有期徒刑：
一  於夜間侵入住宅或有人居住之建築物、船艦或隱匿其內而犯之者。
二  毀越門扇、牆垣或其他安全設備而犯之者。
三  攜帶兇器而犯之者。
四  結夥三人以上而犯之者。
五  乘火災、水災或其他災害之際而犯之者。
六  在車站或埠頭而犯之者。
前項之未遂犯罰之。


司法院資訊處製作；財團法人民間司法改革基金會備份。
